Арсен Андрян

Email: imcrazy.sixtouch@yandex.ru Telegram: @DeadPonySkye GitHub: iMCrazyDev Tel: +79991150056

Кратко

Я ищу работу Backend-разработчиком. Имею коммерческий опыт на C++, Python, C#.

На текущий момент имею чуть более года опыта работы программистом.

С радостью готов освоить другой язык. Программированием я увлекаюсь с юношества, мне нравится писать код, готов сразу включаться в разработку.

Есть опыт разработчика в крупной айти компании, знаю как устроены современные процессы написания софта.

Образование

НИУ «Высшая школа экономики» г. Москва, Программная Инженерия (2020-2024) ♂ Мой средний балл в университете 7.3/10, сейчас я вхожу в 25% лучших студентов (58/222)

Диплом 2023-2024: Программно-аппаратный комплекс для мониторинга окружающей среды (flutter, c#, c++, python) При обучении в вузе также глубоко погружался в робототехнику, машинное обучение и анилиз данных, готов обусдить.

Опыт работы

Smart Predictive Technologies ♂

Онлайн, г. Москва

• Разработчик

Декабрь 2023 - 26 Марта 2024

- Bash PostgreSQL (PSQL) Docker Prometheus S3
 - o Разрабатывали систему бэкапа данных PostgreSQL Yandex.Cloud Managed в S3
 - Проектная работа
 - Все собрали в Docker, запускается в поде Kubernetes
 - о Для сбора метрик бэкапа использовали Prometheus Pushgateway и рисовали в Grafana

Yandex Market ♂

Очно, г. Москва

Backend C++ Разработчик Python C++ SQL Linux PostgreSql MapReduce Yandex Monitoring Grafana ClickHouse Redis

1 Март 2023 - 23 Ноября 2023

- Работал в Продуктово-инфрастуктурной команде (7 человек)
- Развивал и поддерживал сервис промо-акций
- Разрабатывал, выкатывал и поддерживал продуктовые фичи, такие как акции, скидки
- Работал с предобработкой данных, MapReduce и прочим
- Много работал с разными базами данных, мониторингами, кешами

Гимназия №17 🗷

Онлайн, г. Пермь

Преподаватель кружка по олимпиадному программированию

Январь 2023 — Май 2023

Python C++

• Занимался с учениками 9-11 классов гимназии олимпиадным программированием (алгоритмы, структуры данных)

Школа №1514 С

Очно, г. Москва

Преподаватель кружка по олимпиадному программированию

Сентябрь 2022 — Март 2023

• Занимался с учениками 8 классов школы, учил их писать оптимальный и быстрый код

Навыки

Языки программирования: C++, C#, Python, SQL

Frameworks & Tools: PostgreSQL, Docker, ClickHouse, Grafana

Сетевые протоколы в рамках OSI (знаю как и что устроено)

Языки:

Английский B2 IELTS Exam

Проекты

∘ Интеграционное решение VK -> AmoCRM для проекта voennibilet.ru С

C# Sqlite Selenium Chrome Driver VK Ads HTTP EntityFramework

* Создал интеграционное решение, публичных аналогов которого не было. Добавляет новых пользователей, написавших в личные сообщения группы в CRM, учитывая их рекламный идентификатор. На основе присланных сообщений определяет их в категории клиентов.